臺灣臺中地方法院刑事判決　　　　　　　96年度訴字第1323號
公　訴　人　臺灣臺中地方法院檢察署檢察官
被　　　告　丁○○
選任辯護人　江燕鴻律師
上列被告因違反毒品危害防制條例案件，經檢察官提起公訴（九
十六年度偵字第七七一三號），本院判決如下：
    主    文
丁○○持有第一級毒品，處有期徒刑壹年，減為有期徒刑陸月，
如易科罰金，以新臺幣壹仟元折算壹日。扣案之第一級毒品海洛
因肆包（合計淨重點壹貳公克、空包裝總重壹點貳陸公克）、
第二級毒品大麻壹包（淨重零點零柒公克，空包裝重零點貳捌公
克），均沒收銷燬之；扣案之電子磅秤壹只、分裝杓貳支、夾鍊
袋壹包（計玖拾只），均沒收。
    犯罪事實
一、丁○○知第一級毒品海洛因、第二級毒品大麻，均係違禁物
    ，不得持有之，竟基於持有第一級毒品海洛因、第二級毒品
    大麻之犯意，於民國九十六年三月二十日凌晨二時許，在臺
    中市○○路與北屯路口，以新臺幣（下同）五萬元之代價，
    向真實姓名年籍不詳而綽號「五百」之成年男子，購入(1)第
    一級毒品海洛因四包（合計淨重三點一二公克、空包裝總重
    一點二六公克）、(2)第二級毒品甲基安非他命十包（毛重分
    別為一點九公克、五點二八公克、一點九一公克、一點九二
    公克、零點五五公克、一點零二公克、一點九一公克、零點
    三三公克、零點三九公克、零點二七公克，總重一五點四八
    公克，此部分因被告前經本院諭知送觀察、勒戒執行完畢，
    而不另論罪）：另自該綽號「五百」之成年男子無償受讓(1)
    第二級毒品大麻一包（淨重零點零七公克，空包裝重零點二
    八公克）、(2)第三級毒品愷他命一包（驗前重二點八公克，
    驗後淨重二點七九八公克，此部分因毒品危害防制條例不處
    罰持有第三級毒品，而不成立犯罪）而持有第一級毒品海洛
    因、第二級毒品大麻。嗣丁○○於同日凌晨三時許，駕駛其
    所有車牌號碼Ｍ８─３７６１號自用小客車，在臺中市○○
    ○路與永興街口闖越紅燈，經巡邏員警攔下盤查，在丁○○
    所有背包內查獲上開毒品，另在丁○○身上及上揭自用小客
    車後車廂，查獲其所有而供其持有毒品所用之磅秤一只、毒
    品分裝杓二支、夾鍊袋一包（計九十只），以及非供犯罪所
    用之現金三千五百元及門號0000000000號、00
    00000000號行動電話二支，因而查獲上情。
二、案經臺中市警察局第二分局報告臺灣臺中地方法院檢察署檢
    察官偵查起訴。
    理    由
壹、有關被告丁○○警詢筆錄證據能力部分：
一、按「訊問被告，應全程連續錄音；必要時，並應全程連續錄
    影。但有急迫情況且經記明筆錄者，不在此限。」、「筆錄
    內所載之被告陳述與錄音或錄影之內容不符者，除有前項但
    書情形外，其不符之部分，不得作為證據。」刑事訴訟法第
    一百條之一第一、二項分別定有明文。該規定旨在擔保訊問
    被告程序進行之合法正當，以建立筆錄之公信力。若未依據
    該規定錄音，所製成之筆錄是否具有證據能力，即應斟酌踐
    行該程序之公務員主觀意圖、客觀情節、侵害人權之輕重、
    影響訴訟防禦權之程度、犯罪所生之危害、抑制違法蒐證之
    效果及發現證據之必然性等人權保障與社會安全均衡維護比
    例原則而定，非謂事後翻供，即應認其先前之筆錄一概不具
    有證據能力，至於該等警詢筆錄之內容，能否證明被告犯罪
    ，乃證明力層次之問題，與證據能力無關。本案被告之辯護
    人雖辯稱：被告於接受警詢製作筆錄前，曾與承辦警員作初
    步之案情溝通，該段溝通並無錄音，另被告係於警察製作完
    警詢筆錄後，按其內容照唸，再進行錄音，且經當庭勘驗該
    警詢筆錄錄音帶，實際僅有三十三分鐘，中間並有中斷錄音
    後再錄及無法辨識被告部分供述內容之情事，又被告於警詢
    中所為自白，係配合警察陳述，故應認被告上開自白欠缺任
    意性，而無證據能力云云。惟查：
（一）被告辯護人雖為被告辯護稱：承辦員警於製作被告警詢筆
      錄前，曾先就案情詢問過被告，該事前溝通之過程並未錄
      音云云，然查，警察於製作警詢筆錄前，先與被告進行溝
      通以瞭解並整理案情，乃是為嗣後製作警詢筆錄預作準備
      ，有其必要性與正當性，且該事前就案情所為之溝通、瞭
      解及整理，並非警詢筆錄之一部，公訴人亦未將之採為證
      明被告被訴犯罪事實之證據方法，自不能將其與警詢筆錄
      混為一談，率予指摘警詢筆錄無證據能力。
（二）被告及辯護人於本院審理時雖辯稱：被告於警詢中所為自
      白，是配合警察陳述云云，惟查，被告於查獲當日由承辦
      員警移送臺灣臺中地方法院檢察署，經檢察官提示上開警
      詢筆錄及卷附毒品照片加以訊問時，猶一再陳稱：警詢筆
      錄實在，其看過後才簽名，該筆錄有照其陳述意旨記載，
      其自九十六年一月中旬開始幫綽號「五百」之人送毒品，
      「五百」會免費請其施用安非他命；其於九十六年一月中
      幫「五百」拿一小包安非他命至大雅路之寶麗金ＫＴＶ給
      「小八」，其可得到免費施用安非他命的代價，第二次是
      於九十六年二月間，其在中華路口的湯姆熊電子遊戲店拿
      一小包安非他命給綽號「威雀」的傳播小姐，案發當日是
      「五百」指示其將毒品交與「小雅」等語。又證人即本案
      承辦員警乙○○於本院九十六年八月九日審理時，到庭具
      結證稱：上開警詢筆錄係按照被告的回答記載，當天對被
      告作筆錄前，其有先與被告聊過天，瞭解犯罪經過後，再
      依一問一答的方式製作筆錄，製作筆錄時有錄音，其沒有
      對被告說要他隨便編幾個人與地點，其祇對被告說，被告
      怎麼說，其就怎麼記載，所以內容都是被告說的，其與同
      事亦未教導被告到了檢察官訊問時，要如何回答，從查獲
      被告到移送地檢署為止，其與同事均未兇過被告等語。另
      證人即被告之母親甲○○於本院上揭審理期日亦到庭具結
      證稱：製作筆錄時，其一直坐在旁邊，聽他們製作筆錄，
      其聽到警察說你就說個二次、三次，至於警察的意思為何
      ，其並不清楚，被告說他曾經販賣二、三次的情形，其坐
      在旁邊，警察怎麼問，被告就怎麼答，被告當時陳述曾經
      交付毒品給別人之情形，與警詢筆錄第五頁之記載相符，
      警察就叫被告你說個時間、地點、對象、警察就說例如對
      象看是張三、王五，看價格是一千元還是二千元什麼的，
      之後被告就自己講出來，其在警局陪伴被告的過程中，並
      沒有無看到警察兇被告，或逼被告做什麼事情，只是要其
      安撫小孩，趕快把筆錄作出來等語。上開二位證人之證詞
      相符，而證人甲○○為被告之母親，自無任意為對被告不
      利證言之必點，是其二人之證詞足可採信。由此足資證明
      案發當日製作警詢筆錄之承辦員警並無對被告施強暴、脅
      迫，亦未以其他不正方法取得被告之自白，縱令被告因自
      己內心其他考量而為不正確之陳述，其警詢之陳述仍係出
      於被告之自由意思。
（三）被告辯護人復為被告辯護稱：被告係於警察製作完警詢筆
      錄後，按其內容照唸，再進行錄音，且經當庭勘驗該警詢
      筆錄錄音帶，實際僅有三十三分鐘，中間並有中斷錄音後
      再錄及無法辨識被告部分供述內容之情事等語。然互核警
      詢筆錄之記載與本院勘驗警詢錄音帶所製作之勘驗錄音譯
      文，堪認被告於警詢中所為陳述，並非按照警詢筆錄記載
      內容逐字照唸，且無中斷錄音之情事，是辯護人辯稱被告
      係於警察製作完警詢筆錄後，按其內容照唸，再進行錄音
      ，中間並有中斷錄音云云，核與事實不符，不足憑採。又
      按司法警察（官）詢問犯罪嫌疑人如違背刑事訴訟法第一
      百條之一第一項前段規定，其所取得之供述筆錄，究竟有
      無證據能力，原應審酌司法警察（官）違背該法定程序之
      主觀意圖、客觀情節、侵害犯罪嫌疑人權益之輕重、對犯
      罪嫌疑人在訴訟上防禦不利益之程度，以及該犯罪所生之
      危害，暨禁止使用該證據對於抑制違法蒐證之效果，及司
      法警察（官）如依法定程序有無發現該證據之必然性等等
      形，本於人權保障與社會安全之均衡維護精神，依比例原
      則，具體認定之，但如犯罪嫌疑人之陳述係屬自白，刑事
      訴訟法第一百五十六條第一項已特別規定「被告之自白，
      非出於強暴、脅迫、利誘、詐欺、疲勞訊問、違法羈押或
      其他不正之方法，且與事實相符者，得為證據。」，則被
      告在警詢之自白如係出於自由意思而非不正之方法，且其
      自白之陳述與事實相符，縱令司法警察（官）對其詢問時
      未經全程連續錄音或錄影，致詢問程序不無瑕疵，仍難謂
      其於警詢自白之筆錄無證據能力，亦即，犯罪嫌疑人之自
      白如係基於其自由意思而非出於不正之方法，且其自由之
      陳述與事實相符，縱令於詢問時未經全程連續錄音或錄影
      ，致詢問程序稍嫌微疵，仍難謂其自白之筆錄，無證據能
      力，最高法院八十八年度臺上字第五七六二號及九十二年
      度臺上字第四二一三號判決意旨，均同此見解。本案被告
      之警詢錄音帶，經本院當庭播放勘驗之結果，雖因部分被
      告供述內容無法辨識致詢問程序不無瑕疵，然並非未經全
      程連續錄音，況被告於警詢中所為自白並不違反其任意性
      ，已如前述，則按諸上開說明，仍應認被告警詢自白，具
      有證據能力。
（四）綜上，被告之辯護人辯稱被告之警詢筆錄因違反刑事訴訟
      法第一百條之一第一項及第一百五十六條第一項規定，不
      具證據能力云云，並不足採。
貳、實體部分：
一、訊據被告對於其於九十六年三月二十日凌晨三時許，在臺中
    市○○○路與永興街口，為警臨檢扣得第一級毒品海洛因四
    包、第二級毒品大麻一包，以及第二級毒品甲基安非他命十
    包、第三級毒品愷他命一包、磅秤一只、毒品分裝杓二支、
    夾鍊袋一包（計九十只）、現金三千五百元及門號為000
    0000000號、0000000000號之行動電話二
    支等事實，坦承不諱。而本案查獲時，當場扣得被告所持有
    之白色粉末四包，經送法務部調查局鑑定，均含第一級毒品
    海洛因成分，合計淨重三點一二公克，空包裝總重一點二六
    公克，純度百分之三八點六三，純質淨重一點二一公克；另
    送驗黑色物質一包，則含第二級毒品大麻成分，淨重零點零
    七公克，空包裝重零點二八公克一節，有法務部調查局九十
    六年四月二十七日調科壹字第○九六二三○三七二七○號鑑
    定書一紙在卷可稽，堪認扣案白色粉末四包均屬第一級毒品
    海洛因，另扣案黑色物質一包則屬第二級毒品大麻無訛。此
    外，復有自願受搜索同意書、臺中市警察局第二分局永興派
    出所搜索、扣押筆錄、查獲現場圖在卷可佐，並有電子磅秤
    一只、分裝夾鍊袋一包（計九十只）、分裝杓二支扣案可資
    佐證，是被告上開持有第一級毒品海洛因及第二級毒品大麻
    犯行，洵堪認定。至被告於本院審理時雖辯稱：其於查獲前
    就曾經施用過安非他命及海洛因，但查獲當天只有施用安非
    他命，海洛因是剛向「五百」買的，其在查獲前三、四天以
    抽煙方式施用海洛因，可能是因施用的量很小，所以沒有驗
    出來；另大麻及愷他命都只有施用一點點，其在被查獲前一
    、二個星期有施用過，所以沒有驗出來，扣案毒品均係為供
    己施用而持有云云。然查，被告於警詢中陳稱：其有施用過
    第二級毒品安非他命，第一次係於九十六年一月間，在臺中
    市西區一家汽車旅館內，最近一次係於九十六年三月十八日
    ，在臺中市○○路臺中公園附近，其係將安非他命置於玻璃
    球內，以打火機點燃燒烤，吸食所冒出的白煙等語。嗣於偵
    查中自承：其自九十六年一月中旬開始施用甲基安非他命，
    最後一次係於九十六年三月十八日晚上在雙十路臺中公園旁
    ，倒數第二次係於九十六年三月十六或十七日，在臺中市七
    期重劃區的某汽車旅館，以燒烤方式施用，「五百」有免費
    請其施用安非他命，沒有請其施用大麻等語。其另於本院九
    十六年五月十五日準備程序時陳稱：其於那段時間都有施用
    安非他命、海洛因，沒有施用大麻，大概是查獲前一個月，
    沒有施用大麻云云，後於本院九十六年八月九日審理程序中
    改稱：其於查獲前一個月有陸陸續續施用，大麻抽過一次，
    愷他命有用過一點，海洛因抽過煙，安非他命比較常施用等
    語。足徵被告對於其於本案查獲前是否有施用第一級毒品海
    洛因及第二級毒品大麻一節，前後供述並不一致，是被告自
    承於案發前曾施用海洛因及大麻，並辯稱扣案海洛因及大麻
    係供自己施用而持有云云，已非無疑。又被告於九十六年三
    月二十日為警查獲後，經採集尿液送請中山醫學大學附設醫
    院檢驗科藥物檢測中心進行鑑定，經該中心依氣相層析質譜
    儀鑑驗，確認檢驗結果為：(1)可待因檢驗結果為陰性、(2)嗎
    啡檢驗結果為陰性、(3)安非他命檢驗結果為陽性、(4)甲基安
    非他命檢驗結果為陽性，有臺中市警察局第二分局永興派出
    所委託檢驗尿液代號與真實姓名對照表、採集尿液鑑定同意
    書及該中心九十六年四月五日實驗編號0000000鑑定
    報告各一紙附卷可參，而被告上揭採集尿液送驗時間，距被
    告所陳最後一次施用海洛因的時間即查獲前三、四天，約七
    十二至九十六小時；距被告所陳最後一次施用大麻之時間亦
    不過一、二個星期，則依檢測儀器使用氣相層析質譜儀檢測
    ，衡情應可檢出微量之可待因、嗎啡及大麻代謝物反應，然
    本案鑑定結果竟未能檢測出被告尿液中含有絲毫之可待因、
    嗎啡及大麻代謝物反應，而均呈陰性反應，則被告是否於該
    期間內曾施用第一級毒品海洛因及第二級毒品大麻，倘僅以
    扣案之第一級毒品海洛因四包及第二級毒品大麻一包，僅能
    證明被告持有第一級毒品海洛因及第二級毒品大麻之事實，
    尚難遽而推論被告於其所陳述上開期間內亦有施用第一級毒
    品海洛因及第二級毒品大麻之犯行，此部分既無其他積極證
    據足資佐證，自屬犯罪不能證明，殊難僅以被告之陳述即予
    以採信。從而，被告辯稱扣案海洛因及大麻係為供自己施用
    而持有，並不足採信。
二、法律適用部分：
（一）核被告所為，係犯毒品危害防制條例第十一條第一項之持
      有第一級毒品罪及同條第二項之持有第二級毒品罪。
（二）被告以一行為同時觸犯持有第一級毒品罪及持有第二級毒
      品罪，為想像競合犯，應從情節較重之持有第一級毒品罪
      處斷。
（三）變更起訴法條部分：
  １、起訴意旨略以：被告基於營利之目的，及販賣第一級毒品
      海洛因、第二級毒品甲基安非他命、第二級毒品大麻之故
      意，於：(1)九十六年一月中旬某時，在臺中市○○路寶麗
      金理容ＫＴＶ店前，將第二級毒品甲基安非他命一包，以
      一千元價格，販賣與綽號「小八」之人得手、(2)同年二、
      三月間某日，在臺中市○○路湯姆熊遊藝場前，將第二級
      毒品甲基安非他命一包，以一千元之價格，販賣與綽號「
      威雀」之人得手、(3)同年三月二十日某時，前往臺中市區
      某處，擬將第二級毒品甲基安非他命一包，以不詳之價格
      ，販賣與綽號「小雅」之人。因認被告所為係犯毒品危害
      防制條例第四條第一、二項之販賣第一級毒品、販賣第二
      級毒品罪嫌云云。另公訴人補充理由書則認為：被告係基
      於運輸第一級毒品海洛因、第二級毒品甲基安非他命、第
      二級毒品大麻之犯意，於九十六年三月二十日凌晨二時五
      十分許，在臺中市○○路與北屯路路口附近，受真實姓名
      年籍不詳、綽號「五百」之人之委託，將扣案毒品運送至
      臺中市○○路上之湯姆熊遊藝場，交給另一真實姓名年籍
      不詳、綽號「小雅」之人收受，於同日凌晨三時許駕車運
      送扣案毒品，途經臺中市○區○○○路與永興街口時，為
      警攔檢查獲，因認被告應係犯同條例第四條第一、二項之
      運輸第一級毒品海洛因、運輸第二級毒品甲基安非他命、
      運輸第二級毒品大麻罪嫌。
  ２、公訴人認被告犯有上開罪嫌，係以被告於警詢時及案發當
      日為警移送時，於檢察官偵訊時所為自白、查獲時當場扣
      得被告持有之上開毒品、電子磅秤、分裝杓、夾鍊袋，而
      以該查獲毒品之種類、數量而言，顯有違一般吸毒者通常
      僅施用單一種類、微量、低純度毒品之吸食慣常型態，故
      認被告應有販賣或運輸第一、二級毒品之犯行。惟訊據被
      告堅詞否認有何販賣或運輸毒品犯行，辯稱：上開扣案毒
      品係供自己施用而持有，其之前向綽號「五百」之成年男
      子購買三、五千元之毒品，一下子就沒了，後來「五百」
      就說多買一些，可以算便宜一點，案發當日其係向「五百
      」購買海洛因、甲基安非他命，那時「五百」還另外送其
      大麻及愷他命各一小包，至於扣案之電子磅秤、分裝杓及
      夾鍊袋，只要吸毒的人都會買這些東西，因為施用毒品會
      一直想吸，想知道有多重，而且一次量買很多，怕被占便
      宜所以有磅秤等語。
  ３、按犯罪事實應依證據認定之，無證據不得認定犯罪事實，
      不能證明被告犯罪者，應諭知無罪之判決，刑事訴訟法第
      一百五十四條第二項、第三百零一條第一項分別定有明文
      。又按被告之自白，不得作為有罪判決之唯一證據，仍應
      調查其他必要之證據，以察其是否與事實相符，刑事訴訟
      法第一百五十六條第二項定有明文。其立法目的乃欲以補
      強證據擔保自白之真實性，亦即以補強證據之存在，藉之
      限制自白在證據上之價值。而所謂補強證據，則指除該自
      白本身外，其他足以證明自白之犯罪事實確具有相當程度
      真實性之證據而言，雖所補強者，非以事實之全部為必要
      ，但亦須因補強證據與自白之相互利用，足使犯罪事實獲
      得確信者，始足當之。查本案被告持有前揭扣案毒品之事
      實，固如前所述，然持有毒品之原因不止一端，非必供販
      賣或為他人運送一途，有可能係為自己施用而持有，或代
      他人購買而持有，而警方查獲被告持有之毒品種類、包數
      雖不少，然其之重量並非龐大，且未查獲被告有兜售毒品
      、尋找買主或其他販賣、運輸毒品之行為，自不能僅因扣
      得上揭毒品即逕予推論被告應有販賣或運輸毒品犯行。又
      被告雖於警詢時及偵訊中自白：其曾於九十六年一月中旬
      某時，在臺中市○○路寶麗金理容ＫＴＶ店前，將第二級
      毒品甲基安非他命一包，以一千元之價格，販賣與綽號「
      小八」之人得手；另於同年二、三月間某日，在臺中市○
      ○路湯姆熊遊藝場前，將第二級毒品甲基安非他命一包，
      以一千元之價格，販賣與綽號「威雀」之人得手；同年三
      月二十日某時，前往臺中市區某處，擬將扣案毒品交付綽
      號「小雅」之人云云。然被告嗣於本院審理中改稱扣案之
      第一級毒品海洛因、第二級毒品甲基安非他命、第二級毒
      品大麻、第三級毒品愷他命均係為供自己施用而持有，其
      並未販賣第二級毒品甲基安非他命予綽號「小八」或「威
      雀」之人，亦無受「五百」之委託，為其運送扣案毒品予
      綽號「小雅」之人，其於警詢中所為自白係配合警察所為
      陳述等語，則就被告有無起訴書所指販賣第一、二級毒品
      或公訴人補充理由書所指運輸第一、二級毒品等情，其前
      後供述不一，是否屬實，已非無疑。而前揭查獲扣案之毒
      品僅能證明被告有持有該等毒品之事實，另證人乙○○於
      本院審理中之證述，亦僅能證明被告於警詢中所為自白係
      出於任意性而已。至於被告有無販賣第二級毒品甲基安非
      他命予綽號「小八」或「威雀」之人，及有無受託為「五
      百」運送扣案毒品予綽號「小雅」之人？本院稽諸卷附資
      料，除被告上開於警詢、偵查中之自白外，別查無其餘證
      據可加以佐證，且被告所述販賣或運輸第二級毒品甲基安
      非他命交付之對象即綽號「小八」、「威雀」或「小雅」
      之人，究為何人，及如何與被告聯絡等與販賣構成要件有
      關之事實均未舉證證明。況且，檢察官就被告販賣第一級
      毒品海洛因、第二級毒品大麻部分之對象、時間、地點、
      販賣金額、毒品數量等構成犯罪之重要事實，均未說明及
      舉證，而被告亦未就此部分有任何自白，是可認此部分檢
      察官此指之事實，無從證明。另檢察官於補充理由書認為
      被告涉犯為綽號「五百」之人運輸第一、二級毒品而交付
      予綽號「小雅」之人云云，則該綽號「五百」、「小雅」
      之人究為何人？運送原因為何？均未能提出證據加以補強
      ，而被告持有毒品之原因，既有多種可能，尚難僅以被告
      持有扣案之毒品，即擬制推論被告有運輸第一、二級毒品
      之行為。綜上所述，檢察官起訴或補充理由認為被告基於
      販賣或運輸之目的，而將扣案毒品交付予「小八」、「威
      雀」、「小雅」之經過情節，更僅有被告片面之自白，衡
      諸卷附資料，亦查無適宜證據可資補強佐證上開自白之真
      實性，尚不能使本院產生無庸置疑之確信心證（最高法院
      九十年度台上字第二二五○號判決意旨參照），揆諸前揭
      說明，被告此之自白，即係單一自白，尚不可遽引為不利
      被告之認定。
  ４、檢察官起訴意旨認被告係犯同條例第四條第一、二、三項
      之販賣第一級毒品海洛因、第二級毒品甲基安非他命、第
      二級讀品大麻、第三級毒品愷他命罪嫌，嗣公訴人於本院
      審理時復提出補充理由書，認被告係犯同條例第四條第一
      、二、三項之運輸第一級毒品海洛因、第二級毒品甲基安
      非他命、第二級毒品大麻、第三級毒品愷他命罪嫌，均尚
      有未洽，惟其起訴部分，與本院認定有罪之持有第一級毒
      品海洛因、第二級毒品大麻之基本社會事實均同一，本院
      自應依法變更起訴法條。
（四）被告施用第二級毒品甲基安非他命部分，經本院以九十六
      年度毒聲字第三一三裁定令入勒戒處所執行觀察、勒戒完
      畢後，認無繼續施用毒品傾向，業經臺灣臺中地方法院檢
      察署檢察官以九十六年度毒偵字第一六四二號為不起訴之
      處分等情，有臺灣高等法院被告前案紀錄表一份存卷可憑
      ，被告自白其於購買第二級毒品甲基安非他命時即有施用
      ，經尿液檢驗結果亦呈陽性反應等情，已如前述，是被告
      既因施用第二級毒品甲基安非他命而送觀察、勒戒，則被
      告持有第二級毒品甲基安非他命之低度行為，應為施用第
      二級毒品甲基安非他命之高度行為所吸收，不再另論其施
      用第二級毒品罪。
（五）爰審酌被告並無前科，有臺灣高等法院被告前案紀錄表在
      卷可稽，足徵其素行尚佳，惟其知第一級毒品海洛因、第
      二級毒品大麻係屬違禁物，政府查緝甚嚴，以防戕害人之
      身體、健康，併避免危及社會治安、民生，詎竟加以持有
      ，並欲以沾染己身，犯罪動機、行為均屬可議，並其於犯
      罪後，咨意供詞，無端耗損訴訟資源，及其持有毒品之種
      類、數量，並念及被告患有焦慮性精神官能症，有國軍臺
      中總醫院附設醫院民眾診療服務處診斷證明書一份在卷可
      按等一切情狀，量處如主文所示之刑。被告上開犯罪行為
      係發生於九十六年四月二十四日以前，且所犯為毒品危害
      防制條例第十一條第一項之罪，合於減刑之條件，應依中
      華民國九十六年罪犯減刑條例第二條第一項第三款、第三
      條第一項第七款、第九條規定，減其刑期二分之一，併依
      同條第九條之規定，諭知易科罰金之折算標準。
（六）扣案之第一級毒品海洛因四包（合計淨重三點一二公克、
      空包裝總重一點二六公克）、第二級毒品大麻一包（淨重
      零點零七公克，空包裝重零點二八公克），分別係毒品危
      害防制條例第二條第二項第一款、第二款所定之第一級、
      第二級毒品，應依同條例第十八條第一項前段規定，予以
      宣告沒收銷燬之，而上開毒品之包裝袋因與毒品結合而無
      從分離，均係視為毒品之一部分，一併諭知沒收銷燬之。
      另扣案電子磅秤一只、分裝杓二支、夾鍊袋九十只，為被
      告所有，且供持有毒品所用之物，業據被告供承在卷，均
      應依刑法第三十八條第一項第二款，併諭知宣告沒收。扣
      案現金三千五百元及門號0000000000、000
      0000000行動電話二支，雖係被告所有，然並無證
      據可證明係供犯罪所用或因犯罪所得之物，爰不併予宣告
      沒收。至於第二級毒品甲基安非他命十小包（含袋總重一
      五點四八公克），如前所述，因被告曾送觀察、勒戒而不
      另論罪，是依從刑附屬主刑原則，自不得於本案併予宣告
      沒收，應由檢察官另聲請單獨宣告沒收。至被告持有扣案
      第三級毒品愷他命，雖不構成犯罪，然其無正當理由而擅
      自持有，仍應由查獲之行政機關依毒品危害防制條例第十
      八條第一項中段，沒入銷燬之，併此敘明。
三、公訴意旨另認：被告基於營利之目的販賣第三級毒品愷他命
    ，並為警方於九十六年三月二十日凌晨三時許，扣得愷他命
    一包。因認被告所為係犯毒品危害防制條例第四條第三項之
    販賣第三級毒品罪嫌云云。另公訴人補充理由書則認為：被
    告係基於第三級毒品愷他命之犯意，於九十六年三月二十日
    凌晨二時五十分許，在臺中市○○路與北屯路路口附近，受
    真實姓名年籍不詳、綽號「五百」之人之委託，將扣案毒品
    運送至臺中市○○路上之湯姆熊遊藝場，交給另一真實姓名
    年籍不詳、綽號「小雅」之人收受，於同日凌晨三時許駕車
    運送扣案毒品，途經臺中市○區○○○路與永興街口時，為
    警攔檢查獲，因認被告應係犯同條例第四條第三項之運輸第
    三級毒品愷他命罪云云。檢察官就被告販賣第三級毒品愷他
    命部分之對象、時間、地點、販賣金額、毒品數量等構成犯
    罪之重要事實，均未說明及舉證，而被告亦未就此部分有任
    何自白，是可認此部分檢察官此指之事實，無從證明。另檢
    察官於補充理由書認為被告涉犯為綽號「五百」之人運輸第
    三級毒品愷他命而交付予綽號「小雅」之人云云，有如前述
    ，該綽號「五百」、「小雅」之人究為何人？運送原因為何
    ？均未能提出證據加以補強，尚難僅以被告持有扣案之毒品
    ，即擬制推論被告有運輸第三級毒品愷他命之行為，衡諸卷
    附資料，查無適宜證據可資補強佐證上開自白之真實性，尚
    不能使本院產生無合理懷疑之確信心證。而持有第三級毒品
    愷他命，毒品危害防制條例並無處罰之明文，依罪刑法定原
    則，此部分本院原應為無罪之諭知，然依公訴意旨，認此部
    分與販賣、運輸而持有第一、二級毒品，具有想像競合犯之
    裁判上一罪關係，依審判不可分原則，此部分爰不另為無罪
    之諭知。
據上論斷，應依刑事訴訟法第二百九十九條第一項前段、第三百
條，毒品危害防制條例第十一條第一項、第二項、第十八條第一
項前段，刑法第十一條、第五十五條、第四十一條第一項前段、
第三十八條第一項第二款，中華民國九十六年罪犯減刑條例第二
條第一項第三款、第三條第一項第七款、第七條、第九條，判決
如主文。
本案經檢察官丙○○到庭執行職務
中　　華　　民　　國　　96　　年　　8　　月　　23 　　日
                  刑事第十五庭  審判長法  官　曾佩琦
                                      法　官　蔡美華
                                      法　官　楊真明
以上正本證明與原本無異。
如不服本判決，應於送達後十日內向本院提出上訴狀（須附繕本
），上訴於臺灣高等法院臺中分院。
                                      書記官　呂苗澂
中　　華　　民　　國　　96　　年　　8　　月　　23 　　日
附錄本判決論罪科刑法條
毒品危害防制條例第十一條：
　持有第一級毒品者，處三年以下有期徒刑、拘役或新臺幣五萬
  元以下罰金。
　持有第二級毒品者，處二年以下有期徒刑、拘役或新臺幣三萬
  元以下罰金。
　持有專供製造或施用第一、二級毒品之器具者，處一年以下有
  期徒刑、拘役或新臺幣一萬元以下罰金。
　持有毒品達一定數量者，加重其刑至二分之一，其標準由行政
  院定之。
